臺灣臺東地方法院刑事判決
111年度原交訴字第9號
公  訴  人  臺灣臺東地方檢察署檢察官
被      告  邱建恩



選任辯護人  陳信伍律師(法律扶助)          
上列被告因公共危險等案件，經檢察官提起公訴（111年度調偵
字第172號），本院於準備程序進行中，因被告就被訴事實為有
罪之陳述，經告知簡式審判程序意旨，並聽取當事人之意見後，
本院合議庭裁定由受命法官獨任依簡式審判程序審理，判決如下
： 
    主      文
邱建恩駕駛動力交通工具，吐氣所含酒精濃度達每公升零點二五
毫克以上，處有期徒刑陸月，如易科罰金，以新臺幣壹仟元折算
壹日；又犯駕駛動力交通工具妨害公務執行罪，處有期徒刑柒月
。　　
    事實及理由
一、本案犯罪事實及證據，除證據部分補充被告邱建恩於本院行
    審理程序時之自白、陳述者外，其餘均引用如附件檢察官起
    訴書之記載。
二、論罪科刑之依據
(一)核被告邱建恩所為，係犯刑法第185條之3第1項第1款之駕駛
    動力交通工具，吐氣所含酒精濃度達每公升0.25毫克以上罪
    、同法第135條第3項第1款、第1項之駕駛動力交通工具妨害
    公務執行罪、同法第138條之損壞公務員職務上掌管之物品
    罪及同法第277條第1項之傷害罪。又被告所犯上開妨害公務
    、毀損公物及傷害罪間，係以一行為同時觸犯上開3罪，為
    想像競合犯，應依刑法第55條規定，從一重論以駕駛動力交
    通工具妨害公務執行罪。被告上開先後之不能安全駕駛動力
    交通工具罪及駕駛動力交通工具妨害公務執行罪，犯意各別
    ，行為互殊，應予分論併罰。
(二)查被告雖前於民國110年間因公共危險案件，經臺灣臺南地
    方法院以110年度原交簡字第61號判決判處有期徒刑4月確定
    ，於111年3月25日易科罰金執行完畢，此有臺灣高等法院被
    告前案紀錄表附卷可稽，然檢察官應就被告構成累犯事實指
    出證明方法之具體內涵。所謂檢察官應就被告構成累犯事實
    「具體指出證明方法」，係指檢察官應於法院調查證據時，
    提出足以證明被告構成累犯事實之前案徒刑執行完畢資料，
    例如前案確定判決、執行指揮書、執行函文、執行完畢（含
    入監執行或易科罰金或易服社會勞動執行完畢、數罪係接續
    執行或合併執行、有無被撤銷假釋情形）文件等相關執行資
    料，始足當之。至一般附隨在卷宗內之被告前案紀錄表，係
    司法機關相關人員依憑原始資料所輸入之前案紀錄，僅提供
    法官便於瞭解本案與他案是否構成同一性或單一性之關聯、
    被告有無在監在押情狀等情事之用，並非被告前案徒刑執行
    完畢之原始資料或其影本，是檢察官單純空泛提出被告前案
    紀錄表，尚難認已具體指出證明方法而謂盡其實質舉證責任
    。又檢察官雖未主張或具體指出證明方法，本院因而未論以
    累犯或依累犯規定加重其刑，然基於累犯資料本來即可以在
    刑法第57條第5款「犯罪行為人之品行」中予以負面評價，
    自仍得就被告可能構成累犯之前科、素行資料，列為刑法第
    57條第5款所定「犯罪行為人之品行」之審酌事項，附此敘
    明。
(三)爰以行為人之責任為基礎，審酌被告明知酒精成分對人之意
    識能力具有不良影響，酒後駕車對一般往來之公眾及駕駛人
    自身皆具有高度危險性，既漠視自己安危，尤罔顧公眾安全
    ，而被告除上述前案紀錄外，另於109年間亦有酒後駕車之
    紀錄，有其前案紀錄表在卷可按，竟仍不知警惕，再次於服
    用酒類後，吐氣酒精濃度達每公升0.54毫克，仍騎乘普通重
    型機車於公眾往來之道路上，已有危害行車安全之虞，且因
    違規跨越雙黃線迴轉為執行巡邏員警發現，依法攔檢時，被
    告因酒駕心虛，竟發動機車駛離，因而擦撞上開巡邏車，致
    該車右前車頭烤漆剝落，復擦撞員警即告訴人方嘉詩，致其
    受有右小腿擦挫傷之傷害，則被告為脫免逮捕遂對依法執行
    職務之員警，以駕駛車輛衝撞巡邏車之方式，對員警施加暴
    力並損壞公物，嚴重藐視國家公權力，影響公務順利執行，
    危害員警執行職務之嚴正性及執法尊嚴，並已危及值勤員警
    之身體安全，對於社會公共秩序及值勤員警之人身安全影響
    甚鉅，所為實屬不該；惟念及被告犯後均坦承犯行，態度尚
    可，且於本院審理中與告訴人達成調解，此有本院111年11
    月8日111年度原交附民字第36號調解筆錄1份在卷可參(見本
    院卷第67頁)；兼衡被告本案犯罪之動機、目的、手段；暨
    其於審理中自述現於臺南應用科技大學就讀中、現無收入、
    生活費為以前存款、家庭經濟狀況小康、未婚、現無人需撫
    養等一切情狀(見本院卷第83頁)，分別量處如主文所示之刑
    ，併就不能安全駕駛部分，諭知易科罰金之折算標準。
三、據上論斷，應依刑事訴訟法第273條之1第1項、第299條第1
    項前段、第310條之2、第454條第1項，刑法第135條第1項、
    第3項第1款、第138條、第185條之3第1項第1款、第277條第
    1項、第55條前段、第41條第1項前段，刑法施行法第1條之1
    第1項，判決如主文。
本案經檢察官於盼盼提起公訴，檢察官陳金鴻到庭執行職務。
中　　華　　民　　國　　111 　年　　11　　月　17 　　日
                  刑事第三庭    法  官  施伊玶
以上正本證明與原本無異。
如不服本判決應於收受送達後20日內向本院提出上訴書狀，並應
敘述具體理由；其未敘述上訴理由者，應於上訴期間屆滿後20日
內向本院補提理由書（均須按他造當事人之人數附繕本）。「切
勿逕送上級法院」。告訴人或被害人對於本判決如有不服，請書
具不服之理由狀，請求檢察官上訴者，其上訴期間之計算係以檢
察官收受判決正本之日期為準。　　　　　　　　　
　　　　　　　　　              書記官  劉嘉綸
中　　華　　民　　國　　111 　年　　11　　月　　17　　日

附錄論罪科刑法條
中華民國刑法第135條
對於公務員依法執行職務時，施強暴脅迫者，處3年以下有期徒
刑、拘役或30萬元以下罰金。
意圖使公務員執行一定之職務或妨害其依法執行一定之職務或使
公務員辭職，而施強暴脅迫者，亦同。
犯前二項之罪而有下列情形之一者，處6月以上5年以下有期徒刑
：
一、以駕駛動力交通工具犯之。
二、意圖供行使之用而攜帶兇器或其他危險物品犯之。
犯前三項之罪，因而致公務員於死者，處無期徒刑或7年以上有
期徒刑；致重傷者，處3年以上10年以下有期徒刑。

中華民國刑法第138條
（妨害職務上掌管之文書物品罪）
毀棄、損壞或隱匿公務員職務上掌管或委託第三人掌管之文書、
圖畫、物品，或致令不堪用者，處5年以下有期徒刑。

中華民國刑法第185條之3
駕駛動力交通工具而有下列情形之一者，處3年以下有期徒刑，
得併科30萬元以下罰金：
一、吐氣所含酒精濃度達每公升零點二五毫克或血液中酒精濃度
    達百分之零點零五以上。
二、有前款以外之其他情事足認服用酒類或其他相類之物，致不
    能安全駕駛。
三、服用毒品、麻醉藥品或其他相類之物，致不能安全駕駛。
因而致人於死者，處3年以上10年以下有期徒刑，得併科2百萬元
以下罰金；致重傷者，處1年以上7年以下有期徒刑，得併科1百
萬元以下罰金。
曾犯本條或陸海空軍刑法第54條之罪，經有罪判決確定或經緩起
訴處分確定，於十年內再犯第1項之罪因而致人於死者，處無期
徒刑或5年以上有期徒刑，得併科3百萬元以下罰金；致重傷者，
處3年以上10年以下有期徒刑，得併科2百萬元以下罰金。

中華民國刑法第277條
傷害人之身體或健康者，處5年以下有期徒刑、拘役或50萬元以
下罰金。
犯前項之罪，因而致人於死者，處無期徒刑或7年以上有期徒刑
；致重傷者，處3年以上10年以下有期徒刑。

附件：
臺灣臺東地方檢察署檢察官起訴書
                                    111年度調偵字第172號
　　被　　　告　邱建恩　男　20歲（民國00年0月0日生）
　　　　　　　　　　　　住○○市○○區○○街00巷0號
　　　　　　　　　　　　國民身分證統一編號：Z000000000號
上列被告因公共危險等案件，已經偵查終結，認應該提起公訴，
茲將犯罪事實及證據並所犯法條分敘如下：
　　　　　　犯罪事實
一、邱建恩於民國111年4月21日1時至4時許，在臺東縣臺東市新
    生路某處之酒吧飲用啤酒後，明知飲酒後吐氣所含酒精濃度
    達每公升0.25毫克以上即不得駕駛動力交通工具，仍於同日
    5時許，騎乘車牌號碼000-0000號普通重型機車上路，嗣於
    同日5時20分許，因違規跨越雙黃線迴轉為警攔查，發覺其
    帶有酒氣，遂依法對邱建恩實施酒測。邱建恩明知員警係依
    法實施酒測，亦明知車牌號碼000-0000號巡邏車屬公務員職
    務上所掌管之物品，竟為逃避酒測，基於傷害、妨害公務及
    毀損公物之犯意，發動前開機車駛離，因而擦撞上開巡邏車
    ，致該車右前車頭烤漆剝落，並於執勤員警推拉制止邱建恩
    離去時，加速轉動油門意圖逃逸，所騎乘機車因而擦撞臺東
    縣警察局臺東分局馬蘭派出所員警方嘉詩，致其受有右小腿
    擦挫傷之傷害。嗣警於同日5時26分許逮捕邱建恩，並對其
    施以酒精濃度測試，測得其吐氣中之酒精濃度為每公升0.54
    毫克，而悉上情。
二、案經臺東縣警察局臺東分局報告偵辦。
　　　　　　證據並所犯法條
一、上開犯罪事實，業據被告邱建恩於警詢及偵查中坦承不諱，
    復有職務報告、臺東基督教醫院診斷證明書、酒精測定紀錄
    表、飲酒結束逾15分鐘以上確認單、呼氣酒精測試器檢定合
    格證書、刑案現場測繪圖、車輛詳細資料報表、臺東縣警察
    局舉發違反道路交通管理事件通知單、刑案現場照片、行車
    紀錄器影像照片、車損及傷勢照片及密錄器影像光碟附卷可
    稽，核與被告之自白相符，足證被告之自白屬實，被告犯嫌
    足堪認定。
二、經檢視卷附密錄器影像光碟，可以見到被告於實施酒測過程
    中突然發動機車駛離，且不顧員警方嘉詩拖拉制止，仍執意
    加速駛離，導致站立於被告機車左後方之員警方嘉詩遭被告
    機車擦撞，因而受有前開傷害。是核被告所為，係犯刑法第
    185條之3第1項第1款之公共危險、第135條第3項第1款、第1
    項之對於公務員依法執行職務時，以駕駛動力交通工具施強
    暴及第138條第1項毀損公物、第277條第1項之傷害等罪嫌。
    被告以一行為同時觸犯妨害公務、毀損公物及傷害罪嫌，為
    想像競合犯，應從情節較重之妨害公務罪處斷。被告上開先
    後之公共危險、妨害公務行為，犯意各別，行為互殊，請予
    分論併罰。
三、依刑事訴訟法第251條第1項提起公訴。
　此　致
臺灣臺東地方法院
中　　華　　民　　國　 111　　年　　7 　　月　　24　　日
　　　　　　　　　　　　　檢　察　官  於盼盼
本件正本證明與原本無異
中　　華　　民　　國　 111　　年　　8 　　月　　24　　日
                          書　記　官  張藝鏵
附錄本案所犯法條全文
中華民國刑法第185條之3
駕駛動力交通工具而有下列情形之一者，處 3 年以下有期徒刑
，得併科 30 萬元以下罰金：
一、吐氣所含酒精濃度達每公升零點二五毫克或血液中酒精濃度
    達百分之零點零五以上。
二、有前款以外之其他情事足認服用酒類或其他相類之物，致不
    能安全駕駛。
三、服用毒品、麻醉藥品或其他相類之物，致不能安全駕駛。
因而致人於死者，處 3 年以上 10 年以下有期徒刑，得併科 2
百萬元以下罰金；致重傷者，處 1 年以上 7 年以下有期徒刑，
得併科 1 百萬元以下罰金。
曾犯本條或陸海空軍刑法第 54 條之罪，經有罪判決確定或經緩
起訴處分確定，於十年內再犯第 1 項之罪因而致人於死者，處
無期徒刑或 5 年以上有期徒刑，得併科 3 百萬元以下罰金；致
重傷者，處 3 年以上 10 年以下有期徒刑，得併科 2 百萬元以
下罰金。
中華民國刑法第135條
對於公務員依法執行職務時，施強暴脅迫者，處 3 年以下有期
徒刑、拘役或 30 萬元以下罰金。
意圖使公務員執行一定之職務或妨害其依法執行一定之職務或使
公務員辭職，而施強暴脅迫者，亦同。
犯前二項之罪而有下列情形之一者，處 6 月以上 5 年以下有期
徒刑：
一、以駕駛動力交通工具犯之。
二、意圖供行使之用而攜帶兇器或其他危險物品犯之。
犯前三項之罪，因而致公務員於死者，處無期徒刑或 7 年以上
有期徒刑；致重傷者，處 3 年以上 10 年以下有期徒刑。
中華民國刑法第138條
（妨害職務上掌管之文書物品罪）
毀棄、損壞或隱匿公務員職務上掌管或委託第三人掌管之文書、
圖畫、物品，或致令不堪用者，處 5 年以下有期徒刑。